臺灣臺南地方法院刑事判決
110年度原交簡上字第7號
上  訴  人  鄭馬敬仁 男  (民國00年00月0日生)
即  被  告           

上列上訴人即被告因公共危險案件，不服本院110年度原交簡字
第69號中華民國110年10月28日第一審刑事簡易判決（聲請簡易
判決處刑案號：110年度速偵字第1026號），提起上訴，本院管
轄之第二審合議庭判決如下：
    主  文
上訴駁回。
    事實及理由
一、本案經本院審理結果，認原審以上訴人即被告鄭馬敬仁犯駕
    駛動力交通工具而吐氣所含酒精濃度達每公升零點二五毫克
    以上罪，依刑事訴訟法第449條第1項前段、第3項、第454條
    第2項，刑法第185條之3第1項第1款(修正前)、第41條第1項
    前段，刑法施行法第1條之1第1項規定，量處有期徒刑3月，
    並諭知有期徒刑如易科罰金，以新臺幣1千元折算1日，經核
    認事用法並無不合，量刑亦稱妥適，應予維持，並引用第一
    審刑事簡易判決記載之事實、證據及理由（詳如附件）。
二、被告鄭馬敬仁雖以原審量刑過重為由，請求撤銷原判決云云
    。惟按量刑之輕重及緩刑之宣告，係事實審法院得依職權自
    由裁量之事項，茍已斟酌刑法第57條各款所列情狀而未逾越
    法定刑度，則不得遽指為違法；又刑罰之量定屬法院自由裁
    量之職權行使，但仍應審酌刑法第57條所列各款事由及一切
    情狀，為酌量輕重之標準，並非漫無限制，在同一犯罪事實
    與情節，如別無其他加重或減輕之原因，下級法院量定之刑
    ，亦無過重或失輕之不當情形，則上級法院對於下級法院之
    職權行使，原則上應予尊重（最高法院72年台上字第6696號
    、85年度台上字第2446號判決意旨參照）。經查，原審以本
    案事證明確而予以依法論科，並審酌被告鄭馬敬仁有如附件
    事實及理由欄所載之罪刑執行完畢紀錄；及被告於本案所檢
    測之吐氣所含酒精濃度為每公升0.29毫克，其明知於飲酒後
    已達不能安全駕駛之程度，猶貿然駕駛機車上路，顯然無視
    自己及其他參與道路交通之不特定人生命、財產之安全；坦
    承犯行，暨被告之犯罪動機、目的、手段、自陳之智識程度
    、家庭經濟狀況等一切情狀，量處上述之刑，並諭知有期徒
    刑易科罰金之折算標準，本院認原審認事、用法均無違誤，
    亦已依本件個案事由而加以審酌刑之輕重，未逾越法定刑度
    、比例及公平原則，核屬妥適。從而，被告提起上訴請求本
    院撤銷原判決，改判更低之刑度，顯屬無據，應予駁回。
三、至被告行為後，刑法第185條之3第1項雖於民國111年1月28
    日修正公布，並自同年月30日生效施行，修正後之規定將該
    罪之法定刑予以提高，經比較新舊法後，認修正後之規定並
    未較有利於被告，依刑法第2條第1項前段，應適用修正前刑
    法第185條之3第1項第1款規定。原審雖未及為新舊法之比較
    適用，惟本件經新舊法之比較適用後，仍依最有利於被告之
    原則適用修正前之規定，與原審所認定之結果相同，對判決
    不生影響，尚不構成應予撤銷之事由，本院自無庸撤銷改判
    。
據上論斷，應依刑事訴訟法第455條之1第1項、第3項、第368條
、第373條，判決如主文。
本案經檢察官黃榮加聲請簡易判決處刑，檢察官盧駿道到庭執行
職務。
中　　華　　民　　國　　111 　年　　4 　　月　　21　　日
                  刑事第九庭  審判長法　官　卓穎毓
                                    法  官　李俊彬
                                    法  官　莊玉熙
以上正本證明與原本無異。
不得上訴。
　　　　　　　　　　　　　　　　　　書記官　陳昱潔
中　　華　　民　　國　　111 　年　　4 　　月　　25　　日
附錄本案論罪科刑法條：
中華民國刑法第185條之3(修正前)
駕駛動力交通工具而有下列情形之一者，處2年以下有期徒刑，
得併科20萬元以下罰金：
一、吐氣所含酒精濃度達每公升零點二五毫克或血液中酒精濃度
    達百分之零點零五以上。
二、有前款以外之其他情事足認服用酒類或其他相類之物，致不
    能安全駕駛。
三、服用毒品、麻醉藥品或其他相類之物，致不能安全駕駛。
因而致人於死者，處3年以上10年以下有期徒刑，得併科2百萬元
以下罰金；致重傷者，處1年以上7年以下有期徒刑，得併科1百
萬元以下罰金。
曾犯本條或陸海空軍刑法第54條之罪，經有罪判決確定或經緩起
訴處分確定，於十年內再犯第1項之罪因而致人於死者，處無期
徒刑或5年以上有期徒刑，得併科3百萬元以下罰金；致重傷者，
處3年以上10年以下有期徒刑，得併科2百萬元以下罰金。

附件：
臺灣臺南地方法院刑事簡易判決
110年度原交簡字第69號
聲　請　人　臺灣臺南地方檢察署檢察官
被　　　告　鄭馬敬仁男　(民國00年00月0日生)
　　　　　　　　　　身分證統一編號：Z000000000號
　　　　　　　　　　住○○市○區○○路00巷00號之2
上列被告因公共危險案件，經檢察官聲請以簡易判決處刑（110
年度速偵字第1026號），本院判決如下：
    主  文
鄭馬敬仁駕駛動力交通工具而有吐氣所含酒精濃度達每公升零點
二五毫克以上，處有期徒刑參月，如易科罰金，以新臺幣壹仟元
折算壹日。
    事實及理由
一、本件犯罪事實及證據，均引用檢察官聲請簡易判決處刑書之
    記載（如附件）。
二、核被告所為，係犯刑法第185條之3第1項第1款駕駛動力交通
    工具而有吐氣所含酒精濃度達每公升0.25毫克以上罪。爰審
    酌被告前於民國104年間曾因酒後駕車之公共危險案件，經
    本院判處有期徒刑2月確定，有臺灣高等法院被告前案紀錄
    表在卷可稽，當知不得於飲酒後開車，竟再次於飲用酒類後
    ，呼氣所含酒精濃度達每公升0.29毫克，實際已無法安全駕
    駛之情形下，冒然駕駛機車上路，顯然無視於自己及其他參
    與道路交通之不特定人生命、財產之安全，本應嚴懲，惟考
    量其犯後坦承犯行，態度尚佳，暨其犯罪動機、目的、手段
    ，及自稱經濟狀況勉持、智識程度為大學畢業等一切情狀，
    量處如主文所示之刑，並參酌前開諸情狀，諭知如易科罰金
    之折算標準，以資警惕。
三、依刑事訴訟法第449條第1項前段、第3項、第454條第2項，
    刑法第185條之3第1項第1款、第41條第1項前段，逕以簡易
    判決處刑如主文。
四、如不服本件判決，得自收受送達之日起20日內，向本院提起
    上訴狀，上訴於本院管轄之第二審地方法院合議庭。
本案經檢察官黃榮加聲請以簡易判決處刑。　　
中　　華　　民　　國　　110 　年　　10　　月　　28　　日
                    刑事第六庭    法　官  鄭銘仁
以上正本證明與原本無異。
                                  書記官  陳姝妤
中　　華　　民　　國　　110 　年　　10　　月　　28　　日
附錄本判決論罪之法條：
中華民國刑法第185條之3
駕駛動力交通工具而有下列情形之一者，處2年以下有期徒刑，
得併科20萬元以下罰金：
一、吐氣所含酒精濃度達每公升零點二五毫克或血液中酒精濃度
    達百分之零點零五以上。
二、有前款以外之其他情事足認服用酒類或其他相類之物，致不
    能安全駕駛。
三、服用毒品、麻醉藥品或其他相類之物，致不能安全駕駛。
因而致人於死者，處3年以上10年以下有期徒刑；致重傷者，處1
年以上7年以下有期徒刑。

附件
臺灣臺南地方檢察署檢察官聲請簡易判決處刑書
                                   110年度速偵字第1026號
　　被　　　告　鄭馬敬仁
　　　　　　　　　　　　男　36歲（民國00年00月0日生）
　　　　　　　　　　　　住○○市○區○○路00巷00號之2
　　　　　　　　　　　　國民身分證統一編號：Z000000000號
    選任辯護人  林泓帆律師（法扶律師，已解除委任）
上列被告因公共危險案件，業經偵查終結，認為宜以簡易判決處
刑，茲將犯罪事實及證據並所犯法條分敘如下：
　　　　犯罪事實
一、鄭馬敬仁自民國110年10月2日凌晨1時許起至同日凌晨3時50
    分許止，在臺南市中西區赤崁街友人住處內，飲用啤酒，致
    其吐氣所含酒精濃度達每公升0.25毫克以上後，明知其已不
    得駕駛動力交通工具，竟仍不顧大眾行車之公共安全，基於
    酒後駕車致交通公共危險之犯意，於同日凌晨3時50分許，
    騎乘車牌號碼000-0000號普通重型機車上路。嗣於同日凌晨
    4時許，鄭馬敬仁騎乘前開機車行經臺南市中西區民族路2段
    與新美街交岔路口時，因逆向行駛，經員警於臺南市○○區○○
    路0段000巷00號前攔查，並發現其身上帶有酒味，於同日凌
    晨4時5分當場對鄭馬敬仁施予酒精測試，測得其吐氣所含酒
    精濃度達每公升0.29毫克（MG/L）之數值，始知悉上情。
二、案經臺南市政府警察局第二分局報告偵辦。
　　　　證據並所犯法條
一、上揭犯罪事實，業據被告鄭馬敬仁於偵查中坦承不諱，並有
    測得被告吐氣所含酒精濃度達每公升0.29毫克之測試紀錄紙
    1張、臺南市政府警察局舉發違反道路交通管理事件通知單
    影本、呼氣酒精測試器檢定合格證書、證號查詢機車駕駛人
    表單、車輛詳細資料報表等在卷可稽，足認被告之自白與事
    實相符，其犯嫌堪予認定。
二、核被告所為，係犯刑法第185條之3第1項第1款之公共危險罪
    嫌。
三、依刑事訴訟法第451條第1項聲請逕以簡易判決處刑。
　　此　致
臺灣臺南地方法院
中　　華　　民　　國　 110　　年　　10　　月　　 6　　日
　　　　　　　　　　　　　　　檢察官  黃  榮  加
本件證明與原本無異
中　　華　　民　　國　 110　　年　　10　　月　　12　　日
                              書記官  楊  英  杰